【裁判字號】    99,審易,133
【裁判日期】    990319
【裁判案由】    竊盜
【裁判全文】
臺灣桃園地方法院刑事判決             99年度審易字第133號
公  訴  人  臺灣桃園地方法院檢察署檢察官
被      告  丙○○
輔  佐  人
即被告之父  丁○○
上列被告因竊盜案件，經檢察官提起公訴（98年度偵字第17151
、20438 號），嗣於本院準備程序進行中，被告就被訴事實為有
罪之陳述，經本院告知簡式審判程序意旨，並聽取當事人及輔佐
人之意見後，本院裁定改依簡式審判程序審理，並判決如下：
    主  文
丙○○竊盜，未遂，累犯，處拘役貳拾日，如易科罰金，以新臺
幣壹仟元折算壹日；又竊盜，累犯，處拘役貳拾日，如易科罰金
，以新臺幣壹仟元折算壹日。應執行拘役拾日，如易科罰金，
以新臺幣壹仟元折算壹日。
    事  實
一、丙○○前於民國95年間又因竊盜案件，經本院以95年度壢簡
    字第551 號判決判處有期徒刑3 月確定，於95年12月17日執
    行完畢。另(一)於93年間因連續竊盜案件，經本院以94年度壢
    簡字第702 號判決判處有期徒刑4 月，緩刑3 年確定，嗣遭
    撤銷緩刑；(二)於95年間復因竊盜案件，經本院以95年度易字
    第1518號判決各判處有期徒刑4 月、3 月、4 月，應執行有
    期徒刑9 月確定；(三)於95間又因竊盜案件，經本院以96年度
    壢簡字第544 號判決判處有期徒刑4 月確定；上開(一)至(三)各
    罪刑嗣經本院以96年度聲減字第3438號裁定各減刑2 分之1
    ；(四)於95年間再因竊盜案件，經本院以96年度審易字第142
    號判決各判處有期徒刑4 月、4 月、4 月、4 月、4 月，併
    各減為有期徒刑2 月，應執行有期徒刑9 月確定，該5 罪刑
    嗣與上開(二)、(三)減刑後之4 罪刑，經本院以96年度聲字第28
    50號更定應執行刑為有期徒刑1 年2 月確定；(五)再於96年間
    因竊盜案件，經本院以96年度壢簡字第1025號判決判處有期
    徒刑4 月確定，嗣經本院以96年度聲減字第9982號裁定減刑
    為有期徒刑2 月確定，並與上開(一)減刑後之罪刑有期徒刑2
    月及上開應執行刑有期徒刑1 年2 月接續執行，於97年8 月
    20日假釋併付保護管束出監，迄97年11月18日縮刑保護管束
    期滿，假釋未經撤銷，其未執行之刑，以已執行論（於本案
    均構成累犯）。詎仍不知悔改，意圖為自己不法之所有，分
    別為下列行為：(一)於98年7 月29日上午7 時50分許，侵入桃
    園縣龍潭鄉○○街38巷9 號「翔豐商行」倉庫內欲行竊，於
    搜尋財物之際，適經「翔豐商行」負責人乙○○自外返回倉
    庫後發現而未遂，並經乙○○報警處理而查獲；(二)另於98年
    8 月4 日凌晨1 時16分許，在桃園縣中壢市○○路5 號前，
    見甲○○持用之車牌號碼SJH-402 號輕型機車（該機車車主
    為黃美文）之車鑰匙置放於車頭置物箱內，認有機可趁，遂
    以該鑰匙竊取前開機車，得手後供己代步使用。嗣為警調閱
    監視器畫面後，始循線查獲。
二、案經乙○○訴由桃園縣政府警察局龍潭分局及桃園縣政府警
    察局中壢分局報告臺灣桃園地方法院檢察署檢察官偵查起訴
    。
    理  由
一、本案被告丙○○所犯之罪，並非法定刑為死刑、無期徒刑或
    最輕本刑3 年以上有期徒刑之罪，亦非高等法院管轄第一審
    之案件，而被告於準備程序中就被訴事實已為有罪之陳述，
    經本院告知簡式審判程序之旨，並聽取當事人及輔佐人之意
    見後，本院乃依刑事訴訟法第273 條之1 第1 項規定，裁定
    改依簡式審判程序審理，合先敘明。
二、上揭事實，業據被告丙○○於警詢、偵查及本院審理時均坦
    承不諱，核與告訴人即被害人乙○○於警詢中指訴之情節相
    符，且有證人即被害人甲○○於警詢中之證述，復有桃園縣
    政府警察局車輛尋獲電腦輸入單1 紙及監視器畫面翻拍照片
    2 張在卷可稽，足認被告上開任意性之自白與事實相符，堪
    以採信。綜上，本件事證明確，被告犯行均可認定，應依法
    論科。
三、核被告丙○○上開事實欄一(一)所為，係犯刑法第320 條第3
    項、第1 項之竊盜未遂罪及同法第306 條第1 項之無故侵入
    他人建築物罪；上開事欄一(二)所為，係犯刑法第320 條第1
    項之竊盜罪。被告以一行為同時觸犯刑法第320 條第3 項、
    第1 項之竊盜未遂罪及同法第306 條第1 項之無故侵入他人
    建築物罪，為想像競合犯，應從一重之竊盜未遂罪處斷。被
    告雖著手於竊盜行為之實行，惟尚未得手之際即為被害人乙
    ○○當場發現，為未遂犯，爰依刑法第25條第2 項規定，按
    既遂犯之刑度減輕其刑。被告所犯上開2 罪間，犯意各別，
    行為互殊，應予分論併罰。起訴意旨以被害人乙○○未就被
    告上開事實欄一(一)之無故侵入被害人乙○○倉庫內之部分為
    告訴，而未論及被告刑法第306 條第1 項之無故侵入他人建
    築物罪部分，惟查，被害人乙○○於警詢時已向詢問警員申
    告被告上開事實欄一(一)之犯罪事實，並表示欲對被告提出告
    訴，有被害人乙○○於98年7 月29日之警詢筆錄（見臺灣桃
    園地方法院檢察署98年度偵字第17151 號偵查卷第16至18頁
    ）可稽，是起訴意旨所認尚有誤會，然該部分既與被告上開
    事實欄一(一)所犯竊盜未遂部分為想像競合之裁判上一罪關係
    ，本院自得一併審究。又被告有事實欄一所載之犯罪科刑及
    執行情形，有臺灣高等法院被告前案紀錄表1 份可按，其於
    徒刑執行完畢後5 年內故意再犯本件有期徒刑以上之2 罪，
    皆為累犯，均應依刑法第47條第1 項之規定加重其刑。被告
    上開所犯竊盜未遂罪部分，同有加重及減輕事由，依法先加
    後減之。至被告雖係染色體異常及輕度智障之人，有長庚紀
    念醫院診斷證明書及被告領有之中華民國身心障礙手冊各1
    紙附卷可稽，惟被告經送行政院衛生署桃園療養院實施精神
    鑑定結果，認被告對辨識其行為違法，或依其辨識而行為之
    能力，未達顯著降低之程度，有該療養院出具之98年12月24
    日桃療醫字第0980008261號函1 紙及函附之精神鑑定報告書
    1 份可憑，是被告所犯上開2 罪，尚難依刑法第19條第2 項
    規定減輕其刑，併此敘明。爰審酌被告竊盜動機、竊取財物
    價值非鉅，其患有輕度智障，對其行為控制力不佳，且犯後
    坦承犯行態度良好，並已得被害人乙○○之原諒等一切情狀
    ，分別量處如主文所示之刑，並定其應執行之刑及均諭知易
    科罰金之折算標準。
據上論斷，應依刑事訴訟法第273 條之1 第1 項、第299 條第1
項前段，刑法第320 條第3 項、第1 項、第306 條第1 項、第55
條、第25條第2 項、第47條第1 項、第41條第1 項前段、第51條
第6 款，刑法施行法第1 條之1 第1 項、第2 項前段，判決如主
文。
本案經檢察官黃怡菁到庭執行職務。
中    華    民    國    99    年     3    月    19    日
                        刑事庭  法  官  鍾雅蘭
以上正本證明與原本無異。
如不服本判決應於收受判決後10日內向本院提出上訴書狀，並應
敘述具體理由。其未敘述上訴理由者，應於上訴期間屆滿後20日
內向本院補提理由書( 均須按他造當事人之人數附繕本) 「切勿
逕送上級法院」。
                                書記官  黃子祝
中    華    民    國    99    年     3    月    19    日
附錄本案論罪科刑依據之法條：
中華民國刑法第320 條
（普通竊盜罪、竊佔罪）
意圖為自己或第三人不法之所有，而竊取他人之動產者，為竊盜
罪，處5 年以下有期徒刑、拘役或5 百元以下罰金。
意圖為自己或第三人不法之利益，而竊佔他人之不動產者，依前
項之規定處斷。
前二項之未遂犯罰之。

司法院資訊處製作；財團法人民間司法改革基金會備份。
